slovar/uk_UA.aff
SFX t Y 146
SFX t ій ої ій
SFX t ій оїв ій
SFX t ій оям ій
SFX t ій оями ій
SFX t ій оях ій
SFX t іж ожі іж
SFX t іш оші іш
SFX t іб обів іб
SFX t ів овів ів
SFX t ід одів ід
SFX t іг огів іг
SFX t іж ожів іж
SFX t із озів із
SFX t ік оків ік
SFX t іл олів іл
SFX t ім омів ім
SFX t ін онів ін
SFX t іп опів іп
SFX t ір орів ір
SFX t іс осів іс
SFX t іт отів іт
SFX t іш ошів іш
SFX t іб обам іб
SFX t ів овам ів
SFX t ід одам ід
SFX t іг огам іг
SFX t іж ожам іж
SFX t із озам із
SFX t ік окам ік
SFX t іл олам іл
SFX t ім омам ім
SFX t ін онам ін
SFX t іп опам іп
SFX t ір орам ір
SFX t іс осам іс
SFX t іт отам іт
SFX t іш ошам іш
SFX t іб обами іб
SFX t ів овами ів
SFX t ід одами ід
SFX t іг огами іг
SFX t іж ожами іж
SFX t із озами із
SFX t ік оками ік
SFX t іл олами іл
SFX t ім омами ім
SFX t ін онами ін
SFX t іп опами іп
SFX t ір орами ір
SFX t іс осами іс
SFX t іт отами іт
SFX t іш ошами іш
SFX t іб обах іб
SFX t ів овах ів
SFX t ід одах ід
SFX t іг огах іг
SFX t іж ожах іж
SFX t із озах із
SFX t ік оках ік
SFX t іл олах іл
SFX t ім омах ім
SFX t ін онах ін
SFX t іп опах іп
SFX t ір орах ір
SFX t іс осах іс
SFX t іт отах іт
SFX t іш ошах іш
SFX t іль олі іль
SFX t іль олів іль
SFX t іль олям іль
SFX t іль олями іль
SFX t іль олях іль
SFX t інь оні кінь
SFX t інь оней кінь
SFX t інь оням кінь
SFX t інь онями кінь
SFX t інь іньми кінь
SFX t інь онях кінь
SFX t ізд озди ізд
SFX t ізк озки ізк
SFX t ізт озти ізт
SFX t ірд орди ірд
SFX t ірк орки ірк
SFX t ірт орти ірт
SFX t ісд осди ісд
SFX t іск оски іск
SFX t іст ости іст
SFX t ізд оздів ізд
SFX t ізк озків ізк
SFX t ізт озтів ізт
SFX t ірд ордів ірд
SFX t ірк орків ірк
SFX t ірт ортів ірт
SFX t ісд осдів ісд
SFX t іск осків іск
SFX t іст остів іст
SFX t ізд оздам ізд
SFX t ізк озкам ізк
SFX t ізт озтам ізт
SFX t ірд ордам ірд
SFX t ірк оркам ірк
SFX t ірт ортам ірт
SFX t ісд осдам ісд
SFX t іск оскам іск
SFX t іст остам іст
SFX t ізд оздами ізд
SFX t ізк озками ізк
SFX t ізт озтами ізт
SFX t ірд ордами ірд
SFX t ірк орками ірк
SFX t ірт ортами ірт
SFX t ісд осдами ісд
SFX t іск осками іск
SFX t іст остами іст
SFX t ізд оздах ізд
SFX t ізк озках ізк
SFX t ізт озтах ізт
SFX t ірд ордах ірд
SFX t ірк орках ірк
SFX t ірт ортах ірт
SFX t ісд осдах ісд
SFX t іск осках іск
SFX t іст остах іст
SFX t іб оби іб
SFX t ів ови ів
SFX t ід оди ід
SFX t іг оги іг
SFX t із ози із
SFX t ік оки ік
SFX t іл оли іл
SFX t ім оми ім
SFX t ін они ін
SFX t іп опи іп
SFX t ір ори ір
SFX t іс оси іс
SFX t іт оти іт
SFX t івш овші івш
SFX t івш овшів івш
SFX t івш овшам івш
SFX t івш овшами івш
SFX t івш овшах івш
SFX t ість ості ість
SFX t ість остей ість
SFX t ість остям ість
SFX t ість остями ість
SFX t ість остях ість
SFX u Y 15
SFX u 0 та [^'][яа]
SFX u 0 т [^'][яа]
SFX u 0 там [^'][яа]
SFX u 0 тами [^'][яа]
SFX u 0 тах [^'][яа]
SFX u 'я ена м'я
SFX u 'я ен м'я
SFX u 'я енам м'я
SFX u 'я енами м'я
SFX u 'я енах м'я
SFX u 0 та [^м]'я
SFX u 0 т [^м]'я
SFX u 0 там [^м]'я
SFX u 0 тами [^м]'я
SFX u 0 тах [^м]'я
SFX v Y 6
SFX v 0 е [^аєиійоуьюякгх]
SFX v г же г
SFX v х ше х
SFX v к че к
SFX v ець че ець
SFX v о е о
SFX w Y 149
SFX w а ич [^тс]а
SFX w а ича [^тс]а
SFX w а ичу [^тс]а
SFX w а ичеві [^тс]а
SFX w а ичем [^тс]а
SFX w а ичі [^тс]а
SFX w 0 івна [^впрнйуеаоіиїєяюь]
SFX w 0 івни [^впрнйуеаоіиїєяюь]
SFX w 0 івні [^впрнйуеаоіиїєяюь]
SFX w 0 івну [^впрнйуеаоіиїєяюь]
SFX w 0 івною [^впрнйуеаоіиїєяюь]
SFX w 0 івно [^впрнйуеаоіиїєяюь]
SFX w ін онович и[мх]ін
SFX w ін оновича и[мх]ін
SFX w ін оновичу и[мх]ін
SFX w ін оновичеві и[мх]ін
SFX w ін оновичем и[мх]ін
SFX w ін оновичі и[мх]ін
SFX w ін онівна и[мх]ін
SFX w ін онівни и[мх]ін
SFX w ін онівні и[мх]ін
SFX w ін онівну и[мх]ін
SFX w ін онівною и[мх]ін
SFX w ін онівно и[мх]ін
SFX w іп опович іп
SFX w іп оповича іп
SFX w іп оповичу іп
SFX w іп оповичеві іп
SFX w іп оповичем іп
SFX w іп оповичі іп
SFX w іп опівна іп
SFX w іп опівни іп
SFX w іп опівні іп
SFX w іп опівну іп
SFX w іп опівною іп
SFX w іп опівно іп
SFX w ір орович ір
SFX w ір оровича ір
SFX w ір оровичу ір
SFX w ір оровичеві ір
SFX w ір оровичем ір
SFX w ір оровичі ір
SFX w ір орівна ір
SFX w ір орівни ір
SFX w ір орівні ір
SFX w ір орівну ір
SFX w ір орівною ір
SFX w ір орівно ір
SFX w а ович [тс]а
SFX w а овича [тс]а
SFX w а овичу [тс]а
SFX w а овичеві [тс]а
SFX w а овичем [тс]а
SFX w а овичі [тс]а
SFX w ь івна ь
SFX w ь івни ь
SFX w ь івні ь
SFX w ь івну ь
SFX w ь івною ь
SFX w ь івно ь
SFX w а івна а
SFX w а івни а
SFX w а івні а
SFX w а івну а
SFX w а івною а
SFX w а івно а
SFX w 0 ович [^и]мін
SFX w 0 овича [^и]мін
SFX w 0 овичу [^и]мін
SFX w 0 овичеві [^и]мін
SFX w 0 овичем [^и]мін
SFX w 0 овичі [^и]мін
SFX w 0 івна [^и]мін
SFX w 0 івни [^и]мін
SFX w 0 івні [^и]мін
SFX w 0 івну [^и]мін
SFX w 0 івною [^и]мін
SFX w 0 івно [^и]мін
SFX w я іч [^і]я
SFX w я іча [^і]я
SFX w я ічу [^і]я
SFX w я ічеві [^і]я
SFX w я ічем [^і]я
SFX w я ічі [^і]я
SFX w я івна [^і]я
SFX w я івни [^і]я
SFX w я івні [^і]я
SFX w я івну [^і]я
SFX w я івною [^і]я
SFX w я івно [^і]я
SFX w я йович ія
SFX w я йовича ія
SFX w я йовичу ія
SFX w я йовичеві ія
SFX w я йовичем ія
SFX w я ївна ія
SFX w я ївни ія
SFX w я ївні ія
SFX w я ївну ія
SFX w я ївною ія
SFX w я ївно ія
SFX w й ївна й
SFX w й ївни й
SFX w й ївні й
SFX w й ївну й
SFX w й ївною й
SFX w й ївно й
SFX w 0 ович [^впрнуеаоіиїєяю]
SFX w 0 овича [^впрнуеаоіиїєяю]
SFX w 0 овичу [^впрнуеаоіиїєяю]
SFX w 0 овичеві [^впрнуеаоіиїєяю]
SFX w 0 овичем [^впрнуеаоіиїєяю]
SFX w 0 овичі [^впрнуеаоіиїєяю]
SFX w ів ович ів
SFX w ів овича ів
SFX w ів овичу ів
SFX w ів овичеві ів
SFX w ів овичем ів
SFX w ів овичі ів
SFX w ів івна ів
SFX w ів івни ів
SFX w ів івні ів
SFX w ів івну ів
SFX w ів івною ів
SFX w ів івно ів
SFX w 0 ович [^і][впрн]
SFX w 0 овича [^і][впрн]
SFX w 0 овичу [^і][впрн]
SFX w 0 овичеві [^і][впрн]
SFX w 0 овичем [^і][впрн]
SFX w 0 овичі [^і][впрн]
SFX w 0 івна [^і][впрн]
SFX w 0 івни [^і][впрн]
SFX w 0 івні [^і][впрн]
SFX w 0 івну [^і][впрн]
SFX w 0 івною [^і][впрн]
SFX w 0 івно [^і][впрн]
SFX w о ович о
SFX w о овича о
SFX w о овичу о
SFX w о овичеві о
SFX w о овичем о
SFX w о овичі о
SFX w о івна о
SFX w о івни о
SFX w о івні о
SFX w о івну о
SFX w о івною о
SFX w о івно о
SFX x Y 17
SFX x 0 му ти
SFX x 0 меш ти
SFX x 0 ме ти
SFX x 0 мемо ти
SFX x 0 мем ти
SFX x 0 мете ти
SFX x 0 муть ти
SFX x ся муся тися
SFX x ся мусь тися
SFX x ся мешся тися
SFX x ся меться тися
SFX x ся мемося тися
SFX x ся мемось тися
SFX x ся мемся тися
SFX x ся метеся тися
SFX x ся метесь тися
SFX x ся муться тися
SFX y Y 15
SFX y іб ебе іб
SFX y ів еве ів
SFX y іг еге іг
SFX y іж еже іж
SFX y іл еле іл
SFX y ін ене ін
SFX y іп епе іп
SFX y ір ере ір
SFX y іс есе іс
SFX y іт ете іт
SFX y іш еше іш
SFX y ідь еде ідь
SFX y іль еле іль
SFX y інь ене інь
SFX y їв єве їв
SFX z Y 4
SFX z і ім і
SFX z і і і
SFX z і іх і
SFX z і іми і
